【裁判字號】    96,簡上,720
【裁判日期】    970620
【裁判案由】    贓物
【裁判全文】
臺灣板橋地方法院刑事判決             96年度簡上字第720號
上  訴  人  甲○○
即  被  告
上列上訴人因贓物案件，不服本院96年度簡字第2982號中華民國
96年6 月22日第一審判決（聲請案號：96年度偵字第2721號），
提起上訴，本院管轄之第二審合議庭判決如下：
    主  文
原判決撤銷。
甲○○故買贓物，處有期徒刑參月，減為有期徒刑壹月又拾伍日
，如易科罰金以新臺幣壹仟元折算壹日。
    事  實
一、甲○○係Sony ericsson 通信行業務員，明知同廠牌、W900
    i型之行動電話市場價格約在新臺幣（下同）23000元至
    24000元間。於民國（下同）95年9月16日至22日間某日，有
    不詳姓名年籍之成年人至甲○○所經營位於臺北市○○路○
    段215號之Sony ericsson通訊行，向其兜售上開形式、序號
    000000000000000號行動電話乙支（該行動電話係楊政龍所
    有，於95年9月16日20時許，在新竹市○區○○路2段173 號
    遭不詳人竊取），甲○○知悉該行動電話屬來路不明之贓物
    ，仍基於故買贓物之犯意，向其以16000元至17000元間之低
    價購買之，復於95年9月22日再將上開手機以18000元價格轉
    賣給不知情之陳柏程。嗣於95年11月8日15時10分許，經警
    調閱上開序號手機之通聯紀錄循線查獲上情。
二、案經新竹市警察局第二分局報請臺灣新竹地方法院檢察署呈
    請臺灣高等法院檢察署檢察長令轉臺灣板橋地方法院檢察署
    檢察官偵查終結聲請原審法院以簡易判決處刑。
    理  由
一、訊據被告甲○○對於上開犯罪事實業於本院審理時坦承不諱
    ，而其購入後轉售予陳柏程之Sony ericsson 、W900i 型行
    動電話係被害人楊政龍於所有，於95年9 月16日20時，在新
    竹市○區○○路2 段173 號遭姓名年籍不詳之人所竊取等情
    ，經被害人楊政龍於警詢及偵訊時指證在案，並有統一發票
    乙紙附卷可稽。被告於偵查中自陳從事行動電話買賣業務逾
    2 年，對於行動通話之市場行情應知之甚詳，且交易市場為
    避免收受來路不明之贓物，於交易中古行動電話時理應要求
    出售者提供身分證影本等資料，以確保交易標的來源之合法
    性，被告對於所購入之上開行動電話，無法提出相關證據以
    資佐證上開行動電話來源之合法。再者，行動電話之交易價
    格在市場上有一定行情，被告對於行動電話之行情亦十分明
    瞭，依偵查卷附統一發票所載本件贓物即Sony ericsson 、
    W900i型之行動電話於95年9月11日之交易價格為23940元，
    而被告於警詢供稱於95年9月16日至22日間某日以16000 元
    至17000元間價格買受該行動電話，其交易價格顯然低於市
    價，被告對於該行動電話係來路不明之贓物乙情，應有直接
    之認識，本件事證明確，被告犯行堪以認定。
二、核被告甲○○所為，係犯刑法第349 條第2 項之故買贓物罪
    。原審以被告犯行明確，審酌被告素行、於偵查中仍否認犯
    罪之犯後態度、故買贓物增加被害人追償失竊財物不易等情
    狀，依刑事訴訟法第449 條第1 項前段、第3 項、第454 條
    第2 項、刑法第349 條第2 項、第41條第1 項前段、刑法施
    行法第1 條之1 等規定，量處有期徒刑3 月，並諭知如易科
    罰金，以1000元折算1 日，於判決當時之認事用法，除被告
    買入贓物之價格應更正如事實欄所示外，其他核無不合，量
    刑亦屬妥適。被告上訴意旨指摘原判決認定事實錯誤，求予
    撤銷改判無罪，並無理由。惟按被告犯罪時間在96年4 月24
    日以前，合於中華民國96年罪犯減刑條例第2 條第1 項第3
    款所定減刑條件，原審未及減刑，爰由本院撤銷原判決，依
    法減其宣告刑二分之一，如易科罰金，仍以1000元折算1 日
    如主文第二項所示。
三、被告於審判期日對被訴事實為認罪陳述，本案依刑事訴訟法
    第455 條之1 第1 項、第3 項、準用第364 條、第273 條之
    1 第1 項規定，改依簡式審判程序審理，末此敘明。
據上論斷，應依刑事訴訟法第455 條之1 第1 項、第3 項、第36
9 條第1項前段、第364條，第273條之1第1項，判決如主文。
本案經檢察官楊大智到庭執行職務。
中    華    民    國    97    年    6     月    20    日
                  刑事第一庭    審判長法  官  陳恆寬
                                      法  官  張江澤
                                      法  官  劉景宜
以上正本證明與原本無異
本件不得上訴
                                      書記官  張惠芳
中    華    民    國    97    年    6     月    24    日
附錄本案論罪科刑法條全文：
刑法第349條
收受贓物者，處 3 年以下有期徒刑、拘役或 5 百元以下罰金。
搬運、寄藏、故買贓物或為牙保者，處 5 年以下有期徒刑、拘役
或科或併科 1 千元以下罰金。
因贓物變得之財物，以贓物論。


司法院資訊處製作；財團法人民間司法改革基金會備份。
